臺灣彰化地方法院員林簡易庭民事判決
110年度員簡字第259號
原      告  合作金庫商業股份有限公司

法定代理人  雷仲達  
訴訟代理人  陳瑀婕  
            孫瑞宗  
被      告  江俊爵  
上列當事人間請求清償債務事件，本院於民國110年12月7日言詞
辯論終結，判決如下：
    主      文
被告應給付原告新臺幣（下同）76,719元，及自民國110年7月3
日起至清償日止，按週年利率1.845％計算之利息；暨自110年8月
3日起至清償日止，逾期在6個月以內者，按上開利率10％，逾期
超過6個月者，按上開利率20％計算之違約金。
被告應給付原告100,000元，及自110年10月24日起至清償日止，
按週年利率1.845％計算之利息；暨自110年11月24日起至清償日
止，逾期在6個月以內者，按上開利率10％，逾期超過6個月者，
按上開利率20％計算之違約金，每次違約狀態最高連續收取違約
金期數為9期。
訴訟費用（減縮部分除外）由被告負擔。
本判決得假執行；但被告如各以76,719元、100,000元為原告供
擔保，得免為假執行。
    事實及理由
壹、程序部分：
    按訴狀送達後，原告不得將原訴變更或追加他訴。但擴張或
    減縮應受判決事項之聲明者，不在此限，民事訴訟法第255
    條第1項第3款定有明文。上開規定於簡易訴訟程序亦適用之
    ，此參同法第436條第2項規定自明。經查，原告原請求㈠被
    告應給付原告新臺幣（下同）76,719元，及自民國110年7月
    2日起至清償日止，按週年利率1.845％計算之利息，暨自110
    年8月3日起至清償日止，逾期在6個月以內者，按上開利率1
    0％，逾期超過6個月者，按上開利率20％計算之違約金；㈡被
    告應給付原告100,000元，及自110年10月23日起至清償日止
    ，按週年利率1.845％計算之利息，暨自110年11月24日起至
    清償日止，逾期在6個月以內者，按上開利率10％，逾期超過
    6個月者，按上開利率20％計算之違約金；嗣於110年10月26
    日當庭減縮聲明為如主文第1、2項所示，核屬減縮應受判決
    事項之聲明，與前揭規定相符，應予准許。
貳、實體部分：
一、原告主張：被告於民國109年6月2日向原告借款100,000元，
    約定借款期間自109年6月2日起至112年6月2日止，復於110
    年6月23日向原告借款100,000元，約定借款期間自110年6月
    23日起至113年6月23日止，借款期間第1年第1至6個月本金
    寬緩，第7個月起均按月本息平均攤還，第1年利息由主管機
    關補貼，利率依中華郵政二年期定期儲金機動利率加計1％浮
    動計息，目前為1.845％（0.845％＋1％）。詎被告僅攤還本息
    至110年7月2日即未依約還款，各積欠76,719元、100,000元
    ，合計共積欠176,719元及利息、違約金未清償。爰依消費
    借貸之法律關係提起本件訴訟，並聲明：如主文第1、2項所
    示。
二、被告則稱：我確實有向原告借錢，我同意原告請求的事實及
    金額等語。
三、得心證之理由：
　　按當事人於言詞辯論時為訴訟標的之認諾者，應本於其認諾
    為該當事人敗訴之判決，民事訴訟法第384條定有明文。本
    件被告於110年12月7日言詞辯論期日對原告之主張為認諾，
    依前揭規定，應為被告敗訴之判決。從而，原告依消費借貸
    之法律關係，請求被告給付如主文第1、2項所示之金額，為
    有理由，應予准許。
四、本判決係依民事訴訟法第427條訴訟適用簡易程序，本於認
    諾所為被告敗訴之判決，依同法第389條第1項第1款規定，
    應依職權宣告假執行，並依同法第392條第2項規定，依職權
    宣告被告如供擔保，得免為假執行。
五、訴訟費用負擔之依據：民事訴訟法第78條。
中　　華　　民　　國 　110　　年　　12　　月　　21　　日
                  員林簡易庭  法  官　黃士瑋
以上正本係照原本作成。
如不服本判決，須於判決送達後20日內，向本院提出上訴狀。（
須按他造當事人之人數附繕本）。如委任律師提起上訴者，應一
併繳納上訴審裁判費。
中　　華　　民　　國 　110　　年　　12　　月　　21　　日
                              書記官  張莉秋